【裁判字號】    90,上易,3381
【裁判日期】    901031
【裁判案由】    傷害等
【裁判全文】
臺灣高等法院刑事判決                            九十年度上易字第三三八一號
    上  訴  人  臺灣板橋地方法院檢察署檢察官
    被      告  甲○○
右上訴人因被告傷害等案件，不服臺灣板橋地方法院九十年度易字第二四七五號，中
華民國九十年八月二十三日第一審判決（起訴案號：臺灣板橋地方法院檢察署九十年
度偵字第一０一二三號）提起上訴，本院判決如左：
    主  文
原判決關於妨害公務及定執行刑部分撤銷。
甲○○傷害人之身體，處有期徒刑肆月，如易科罰金以參佰元折算壹日。
    事  實
一、甲○○於民國九十年六月六日下午五時三十分許，酒後（尚未達精神耗弱程度）
    無故侵入丁○○○位於台北縣三重市○○街七十四號住處，與閻婦發生爭吵後，
    基於傷害之犯意，徒手用力推閻婦，使閻婦跌倒受傷（此部分傷害犯行業經原審
    判決有罪確定），閻婦因而報警。台北縣警察局三重分局厚德派出所警員乙○○
    、丙○○據報前來上址處理，詎甲○○於警員乙○○、丙○○詢問糾紛始末執行
    職務之際，心生不滿，竟以「幹你娘」等語，當場侮辱依法執行職務之上開公務
    員。又另行起意對公務員依法執行職務，施強暴脅迫之妨害公務及傷害犯意，徒
    手抱住丙○○並接續毆打乙○○，毆打拉扯中致丙○○受有右前臂二處擦傷、乙○○受有左手中指擦傷之傷害，而施以強暴，並繼以「幹你娘」等語侮罵丙○○
    及乙○○。嗣甲○○經友人黃詠淮制止及其他警力支援始被帶回派出所究辦。（
    公然侮辱部分未據告訴、所犯於公務員依法執行職務時，當場侮辱罪部分，則亦
    經原審判決確定在案）。
二、案經乙○○、丙○○訴由臺北縣警察局三重分局報告臺灣板橋地方法院檢察署檢
    察官偵查起訴。
    理  由
一、訊據被告甲○○矢口否認有何傷害及妨害公務等犯行，辯稱：伊當時喝醉了，不
    記得是否有罵人、打人，當伊清醒時，人已在警局云云。惟查：上開事實業據告
    訴人乙○○、丙○○於原審審理指述歷歷，又被告確有傷害警員並妨害警員執行
    職務之情事，並經證人即在場之丁○○○在警訊及原審供證甚明在卷 (見偵查卷
    第七頁及原審卷第二二頁) ，告訴人乙○○、丙○○受傷之情形，亦有診斷證明
    書三紙（見偵查卷第十三、十四、十五頁）、告訴人乙○○、丙○○之報告書附
    卷可稽（見偵查卷第十頁），是被告傷害警員及妨害公務之情形，已甚明顯。再
    參酌告訴人丙○○於原審審理時陳稱：當天被告很明顯是有喝酒，但伊等帶他上
    車時，他尚知道發生何事，還要求伊不要移送他等語，足知被告於斯時雖有飲酒
    但尚未達於心神喪失或精神耗弱之程度甚明。被告否認清醒一節，亦不足取綜上
    所述，本件事證已臻明確，被告之犯行堪以認定。
三、核被告所為，係犯刑法第二百七十七條第一項之傷害罪及第一百三十五條對於公
    務員依法執行職務時，施強暴脅迫罪。又被告同時同地為妨害公務而傷害乙○○
    、丙○○二人，其傷害行為不能分其先後，應認係接續為之，而論以單純傷害一
    罪。其所犯妨害公務及傷害（乙○○、丙○○）罪間，有方法結果之牽連關係，
    應依法從一重之傷害罪論處；爰審酌被告品行、素行、犯罪之動機、手段、目的
    、犯後態度及因一時不滿警員執勤取締，竟對於依法執行公務之員警當場侮辱並
    施以強暴，法紀觀念薄弱等一切情狀，量處有期徒刑四月，並定其應執行刑及諭
    知易科罰金之折算標準。
四、原審予以論罪科刑，固非無見。惟查：(一)被告同時接續傷害乙○○、丙○○二人
    ，原審疏未詳加認定，理由亦未說明，即有未當。(二)刑法第一百三十五條第一項
    妨害公務罪，其法定刑為三年以下有期徒刑、拘役或三百元以下罰金；而同法第
    二百七十七條第一項之傷害罪，其法定刑為三年以下有期徒刑、拘役或一千元以
    下罰金。二者刑責輕重之比較，依同法第三十五條第二項之規定，當以傷害罪為
    重。原判決以被告牽連犯妨害公務罪及傷害罪，竟從較輕之妨害公務罪處斷，適
    用法律顯有錯誤。檢察官以前開理由上訴，指摘原判決不當，既有理由。自應由
    本院將原判決此部分及定執行刑部分撤銷，並自為判決。爰審酌被告之品行、素
    行、犯罪目的、手段、犯後態度及因一時不滿警員執勤取締，竟對於依法執行公
    務之員警當場施以強暴，法紀觀念薄弱等一切情狀，量處如主文第二項所示之刑
    ，並諭知易科罰金之折算標準。
據上論斷，應依刑事訴訟法第三百六十九條第一項前段、第三百六十四條、第二百九
十九條第一項前段、刑法第一百三十五條第一項、第二百七十七條第一項、第五十五
條、第四十一條第一項前段、第二項，罰金罰鍰提高標準條例第一條前段、第二條，
判決如主文。
本案經檢察官鄭龍照到庭執行職務。
中      華      民      國     九十年     十     月     三十一     日
                              臺灣高等法院刑事第十庭
                                  審判長法  官  溫  耀  源
                                        法  官  黃  金  富
                                        法  官  何  菁  莪
右正本證明與原本無異。
不得上訴。
                                        書記官  吳  瑞  英
中      華      民      國     九十     年    十一    月       一       日
附錄：本案論罪科刑法條全文
刑法第二百七十七條
傷害人之身體或健康者，處三年以下有期徒刑、拘役或一千元以下罰金。
犯前項之罪，因而致人於死者，處無期徒刑或七年以上有期徒刑，致重傷者，處三年
以上、十年以下有期徒刑。
刑法第一百三十五條
對於公務員依法執行職務時，施強暴脅迫者，處三年以下有期徒刑、拘役或三百元以
下罰金。
意圖使公務員執行一定之職務或妨害其依法執行一定之職務或使公務員辭職，而施強
暴脅迫者，亦同。
犯前二項之罪，因而致公務員於死者，處無期徒刑或七年以上有期徒刑。致重傷者，
處三年以上七年以下有期徒刑。


司法院資訊處製作；財團法人民間司法改革基金會備份。
